臺灣屏東地方法院屏東簡易庭小額民事判決
　　　　　　　　　　　　　　　　　　110年度屏小字第452號
原　　　告　國泰世紀產物保險股份有限公司

法定代理人　陳萬祥　
訴訟代理人　謝守賢律師
被　　　告　黃富勇　
上列當事人間請求損害賠償事件，本院於民國110年11月29日言
詞辯論終結，判決如下：
    主  文
一、原告之訴駁回。
二、訴訟費用由原告負擔。
    事實及理由
一、原告主張：被告於110年2月6日17時25分許，駕駛車牌號碼
    000-000號重型機車（下稱被告機車），行經屏東縣屏東市
    公園路口由東往西行駛，當時至路口欲左轉彎時，其為左轉
    彎車輛竟未依規定使用方向燈，未讓直行車先行，適有原告
    所承保由訴外人徐紫維駕駛車牌號碼000-0000號重型機車（
    下稱被害機車），於同路段東往西同方向直行時，遭被告機
    車車前頭及左側車身與被害車輛車頭撞擊（下稱系爭事故）
    ，致被害車輛車體受損，應由被告負損害賠償責任，嗣後系
    爭車輛送廠維修，維修費用共21,450元，原告代位車主徐紫
    維依侵權行為之法律關係，請被告賠償修車費用21,450元等
    語。並聲明：被告應給付原告21,450元及自支付命令送達被
    告翌日起至清償日止，按年息5％計算之利息。
二、被告則以：對於原告主張發生車禍及被告自身有過失責任，
    並沒有意見，但事故發生之日已經與被害車輛之駕駛在屏東
    縣政府警察局交通大隊內達成調解，賠償車損3,000元，故
    無須再負賠償責任等語置辯。並聲明：如主文第1項所示。
三、本院之判斷：
  ㈠按「因故意或過失，不法侵害他人之權利者，負損害賠償責
    任。」、「汽車、機車或其他非依軌道行駛之動力車輛，在
    使用中加損害於他人者，駕駛人應賠償因此所生之損害。但
    於防止損害之發生，已盡相當之注意者，不在此限。」此民
    法第184條第1項前段、第191條之2分別定有明文。經查原告
    主張其承保之被害機車於上開時、地與被告駕駛肇事機車，
    因被告左轉彎車輛竟未依規定使用方向燈，未讓直行車先行
    ，被告機車車前頭及左側車身與被害機車車頭撞擊導致被害
    機車車身受損，支出維修費用零件21,450元等情，業據原告
    提出屏東縣政府警察局道路交通事故初步分析研判表、事故
    現場圖、理賠申請書、建興機車行維修估計單、照片、行車
    執照、估價單、統一發票、理賠計算書為證（見本院支付命
    令卷第11至25頁），被告對肇事經過並無爭執，僅以已經和
    解等語置辯，原告前揭車禍事故主張應可信為實在。
  ㈡而按參酌民法第313條立法理由可知：依（按：指民法）第
    297條之規定即代位清償，除法律另有規定外，非經債權人
    或代位之第三人通知債務人，不生效力，其已經第三人將代
    位清償之字據提示於債務人者，與通知有同一之效力。又依
    第299條之規定，即債務人於受理通知時所得對抗債權人之
    事由，得以之對抗代位之第三人，其對於債權人有債權者，
    如其債權之清償期，先於所代位清償之債權，或同時屆至者
    ，債務人得對於代位之第三人，主張抵銷；又此種代位行使
    之權利，與債權之讓與相同，故設此準用之規定。又代位權
    係基於原本之損害賠償請求權所移轉之權利，係繼受原請求
    權之權利，如交通事故受害人已就其因交通事故所生損害賠
    償請求權，與對造達成和解，並拋棄其他請求權，既已無損
    害賠償請求權存在，則保險人自無從代位請求。
  ㈢而查，被告陳述已經和解，不再負賠償責任，而被害機車依
    行政院所頒固定資產耐用年數表及固定資產折舊率表，【機
    械腳踏車】之耐用年數為3年，依平均法計算其折舊結果（
    即以固定資產成本減除殘價後之餘額，按固定資產耐用年數
    表規定之耐用年數平均分攤，計算折舊額），每年折舊率為
    3分之1，並參酌營利事業所得稅查核準則第95條第6項規定
    「固定資產提列折舊採用定率遞減法者，以1年為計算單位
    ，其使用期間未滿1年者，按實際使用之月數相當於全年之
    比例計算之，不滿1月者，以1月計」，上開【被害重型機車
    】自出廠日108年10月，迄本件車禍發生時即110年2月6日，
    已使用1年4月，則零件扣除折舊後之修復費用估定為14,300
    元【計算方式：1.殘價＝取得成本÷（耐用年數＋1）即21
    ,450÷（3+1）≒5,363（小數點以下四捨五入）；2.折舊額
    ＝（取得成本－殘價）×1/（耐用年數）×（使用年數）即
    （21,450－5,363）×1/3×（1+4/12）≒7,150（小數點以
    下四捨五入）；3.扣除折舊後價值＝（新品取得成本－折舊
    額）即21,450－7,150＝14,300】，即徐紫維之被害機車修
    理後扣除折舊尚有14,300元之修理費應受賠償，然被告前與
    第三人徐紫維達成和解賠償3,000元，二人雖於110年2月7日
    和解成立，就車損賠償3,000元，被告也不否認該損失僅是
    請機車行估定價格尚未修復之等語（見本院卷第124-125頁
    ），並有被告提出明展車業行估價單可稽（見本院卷第131
    頁），而和解書也記載「乙方賠償甲方3千元，任何人不得
    再有異議或刑事及民事訴訟情事」等語（見本院卷第49頁）
    ，然就受害車損賠償權利人徐紫維而言，其已同意由被告賠
    償上述金額即可滿足其車損損失，且其母親也在場陪同和解
    之經過，此經本院調閱該日之警局監視器畫面可知徐紫維母
    親確實在場同意和解之過程，有本院之筆錄勘驗過程可稽（
    見本院卷第124頁），則被害機車雖然之後實際修理支出高
    於和解之3,000元，惟因徐紫維事故發生之日已經由當時之
    法定代理人即母親陪同與對造和解，達成3,000元賠償金額
    ，並且「任何人不得再有異議或刑事及民事訴訟情事」之記
    載，可認是其拋棄對被告其他損害賠償請求之意，則雖原告
    之後賠償機車損害金額為21,450元，然因原告是110年2月11
    日才受理建興機車行之修理費申請，有發票之記載可稽（支
    付命令卷第25頁），因原告是於110年2月21日聲請支付命令
    後，被告收受後才知悉原告賠付車損費用之事，根據前揭民
    法第313條之規定，被告並未事先受原告代為清償通知，則
    於本件訴訟中被告援用賠償3,000元之部分之抗辯，及超過
    3,000元之部分已經拋棄請求權之抗辯，原告依法無從代位
    取得賠償請求權，自不得訴請被告賠償前揭金額甚明。故可
    認原告對被告已無賠償請求權可資行使，則依上開說明，原
    告之請求於法無據，應予駁回。
四、訴訟費用負擔之依據：民事訴訟法第78條。
中    華    民    國   110    年    12    月    14    日
                    屏東簡易庭    法  官  潘  快
以上為正本，係照原本作成。
如不服本判決，應於判決送達後20日內，以判決違背法令為理由
，向本院提出上訴狀並表明上訴理由（上訴理由應表明：一、原
判決所違背之法令及具體內容；二、依訴訟資料可認為原判決有
違背法令之具體事實），如未表明上訴理由者，應於上訴後20日
內向本院提出上訴理由書。如委任律師提起上訴者，應一併繳納
上訴審判裁判費。
中    華    民    國   110    年    12    月    14    日
                                  書記官  鍾嘉芸